# [求助] 请教陈版，关于引入新股东后原股东丧失控制权的合并报表会计处理

提问人：晴天 1920 时间：2016-03-29 20:54:08
请问chenyiwei老师，关于引入新股东后原股东丧失控制权，合并报表层面如何会计处理？ 2014 年 1 月 1 日，A公司对B公司投资 400 万元，持有B公司100%股权， 2016 年 1 月初，B公司注册资本变更为 1000 万元，新股东C认缴B公司新增注册资本 600 万元，至此A公司对B公司持股比例变更为40%，C公司对B公司持股比例为60%，取得B公司控制权。 2014 年 1 月 1 日至 2015 年 12 月 31 日，B公司累计亏损 350 万元。A公司在编制 2016 年 1 月合并报表时不再将B公司纳入合并范围，请问陈老师在合并报表层面如何确认剩余股权公允价值，这是确认合并层面投资收益的关键点。 我查阅了企业会计准则解释 7 号文件，合并层面解释比较模糊，也查阅了《瑞华研究2010 ～ 2014 汇编》之问题3-1-35，根据我个人的理解A公司在个别报表层面按照权益法核算累计确认投资损失350*40%140万元，在合并层面根据新进股东倒算B公司剩余股权公允价值为 400 万元，减去此时A公司对B公司账面价值 50 万元（400-350），应确认投资收益 350 万元，这样处理是否合理？另外，在合并报表层面如何做调整分录？请陈老师指教！谢谢！

回答人：chenyiwei
合并层面剩余股权的公允价值可以按照新股东增资价格按比例推算确定，即 400 万元。合并报表层面应确认投资收益＝ 400 －（ 400－ 350 ）＝ 350 万元。